Inventaris van het archief van de Commissie van Beheer en Toezicht over de Droogmaking der kleine Plassen in Schieland beoosten Rotterdam (nu Polder Prins Alexander), 1864-1875
Nationaal Archief, Den Haag
- Stukken betreffende bepaalde onderwerpen., II.
  - Verwerving van de eigendom van het droog te maken gebied., A.
    - Contracten van aankoop van percelen ten behoeve van de droogmaking., 6.
      - Contract inzake verkoop van 2 percelen land en water, gelegen te Hillegersberg door C.I. Uijtenbroek te Kralingen aan de Commissie van beheer en toezicht over de droogmaking der kleine plassen in Schieland, goedgekeurd door Gedeputeerde Staten van Zuid-Holland 19 maart 1867. Met een bewijs van niet bestaande hypothecaire inschrijvingen en een later eigendomsbewijs., 277; 1 omslag
        Besteknummer 226
      - Contract inzake verkoop van 4 percelen water en land, gelegen te Hillegersberg door H. van den Bogerd aldaar aan de Commissie van beheer en toezicht over de droogmaking der kleine plassen in Schieland, goedgekeurd door Gedeputeerde Staten van Zuid-Holland 19 maart 1867. Met bewijzen van doorhaling van hypothecaire inschrijving., 278; 1 omslag
        Besteknummer 227
      - Contract inzake verkoop van 46 percelen land en water, gelegen te Nieuwerkerk aan den IJssel en Zevenhuizen door M van Erkel te Nieuwerkerk aan den IJssel aan de Commissie van beheer en toezicht over de droogmaking der kleine plassen in Schieland, goedgekeurd door Gedeputeerde Staten van Zuid-Holland 19 maart 1867. Met bewijzen van niet bestaande hypothecaire inschrijvingen., 279; 1 omslag
        Besteknummer 228
      - Contract inzake verkoop van 10 percelen land en water, gelegen te Kralingen door A. van Krimpen te Zevenhuizen en de familie Ouwerkerk te Kralingen, Rotterdam en Delfshaven aan de Commissie van beheer en toezicht over de droogmaking der kleine plassen in Schieland, goedgekeurd door Gedeputeerde Staten van Zuid-Holland 2 april 1867. Met een bewijs van niet bestaande hypothecaire inschrijvingen en een ouder eigendomsbewijs, met rectificatie., 1850, 1851; 280; 1 omslag
        Besteknummer 229
      - Contract inzake verkoop van 4 percelen land en water, gelegen te Nieuwerkerk aan den IJssel door H. Tettero aldaar c.s. aan de Commissie van beheer en toezicht over de droogmaking der kleine plassen in Schieland, goedgekeurd door Gedeputeerde Staten van Zuid-Holland 2 april 1867. Met een bewijs van niet bestaande hypothecaire inschrijvingen., 281; 1 omslag
        Besteknummer 230
      - Contract inzake verkoop van 114 percelen land en water, gelegen te Hillegersberg door M.E. Wiemer wed. P. Diederik aldaar en haar 2 kinderen aan de Commissie van beheer en toezicht over de droogmaking der kleine plassen in Schieland, goedgekeurd door Gedeputeerde Staten van Zuid-Holland 2 april 1867. Met een bewijs van niet bestaande hypothecaire inschrijvingen en oudere eigendomsbewijzen., 1821-1832; 282; 1 omslag
        Besteknummer 231
      - Contract inzake verkoop van 5 percelen land en water, gelegen te Kralingen door de Hervormde Gemeente van Kralingen aan de Commissie van beheer en toezicht over de droogmaking der kleine plassen in Schieland, goedgekeurd door Gedeputeerde Staten van Zuid-Holland 7 mei 1867. Met een bewijs van niet bestaande hypothecaire inschrijvingen., 283; 1 omslag
        Besteknummer 232
      - Contract inzake verkoop van de helft van 6 percelen water en land, Gelegen te Kralingen door W. de Jong aldaar c.s. aan de Commissie van beheer en toezicht over de droogmaking der kleine plassen in Schieland, goedgekeurd door Gedeputeerde Staten van Zuid-Holland 2 april 1867. Met een bewijs van niet bestaande hypothecaire inschrijvingen., 284; 1 omslag
        Besteknummer 233
      - Contract inzake verkoop van 17 percelen land en water, gelegen te Capelle aan den IJssel door Jhr. J.J.J. Jantzon van Erffrenten van Babyloniënbroek te Dordrecht aan de Commissie van beheer en toezicht over de droogmaking der kleine plassen in Schieland, goedgekeurd door Gedeputeerde Staten van Zuid-Holland 9 april 1867. Met een bewijs van niet bestaande hypothecaire inschrijvingen., 285; 1 omslag
        Besteknummer 234
      - Contract inzake verkoop van 11 percelen land en water, gelegen te Kralingen door P. Wachter aldaar aan de Commissie van beheer en toezicht over de droogmaking der kleine plassen in Schieland, goedgekeurd door Gedeputeerde Staten van Zuid-Holland 9 april 1867. Met een bewijs van niet bestaande hypothecaire inschrijvingen en een ouder eigendomsbewijs., 1851; 286; 1 omslag
        Besteknummer 235
      - Contract inzake verkoop van 23 percelen land en water, gelegen te Kralingen en de het van 6 percelen water en land eveneens gelegen te Kralingen door C. den Outer aldaar c.s. aan de Commissie van beheer en toezicht over de droogmaking der kleine plassen in Schieland, goedgekeurd door Gedeputeerde Staten van Zuid-Holland 7 mei 1867. Met een bewijs van niet bestaande hypothecaire inschrijvingen en een later eigendomsbewijs., 287; 1 omslag
        Besteknummer 236
      - Contract inzake verkoop van 11 percelen land en water, gelegen te Hillegersberg door C. den Outer te Kralingen c.s. aan de Commissie van beheer en toezicht over de droogmaking der kleine plassen in Schieland, goedgekeurd door Gedeputeerde Staten van Zuid-Holland 7 mei 1867. Met een bewijs van niet bestaande hypothecaire inschrijvingen., 288; 1 omslag
        Besteknummer 237
      - Contract inzake verkoop van 7 percelen land en water, gelegen te Capelle aan den IJssel door E. Boere te Bleiswijk aan de Commissie van beheer en toezicht over de droogmaking der kleine plassen in Schieland, goedgekeurd door Gedeputeerde Staten van Zuid-Holland 12 juni 1867. Met een bewijs van niet bestaande hypothecaire inschrijvingen en oudere eigendomsbewijzen., 1817-1858; 289; 1 omslag
        Besteknummer 238
      - Contract inzake verkoop van 11 percelen land en water, gelegen te Kralingen door de familie Hioolen aan de Commissie van beheer en toezicht over de droogmaking der kleine plassen in Schieland, goedgekeurd door Gedeputeerde Staten van Zuid-Holland 12 juni 1867. Met een bewijs van niet bestaande hypothecaire inschrijvingen., 290; 1 omslag
        Besteknummer 239
      - Contract inzake verkoop van 3 percelen land gelegen te Zevenhuizen door G. Muijs. P. Kerseboom en F. Kerseboom, aldaar, aan de Commissie van beheer en toezicht over de droogmaking der kleine plassen in Schieland, goedgekeurd door Gedeputeerde Staten van Zuid-Holland 8 juli 1867. Met een bewijs van doorhaling van hypothecaire inschrijving., 291; 1 omslag
        Besteknummer 240
      - Contract inzake verkoop van 31 perdelen land en water, gelegen te Nieuwerkerk aan den IJssel door het Algemeen Burgerlijk Armbestuur en het Diaconie Armbestuur der Hervormde Gemeente van Nieuwerkerk aan den IJssel aan de Commissie van beheer en toezicht over de droogmaking der kleine plassen in Schieland, goedgekeurd door Gedeputeerde Staten van Zuid-Holland 6 augustus 1867. Met een bewijs van niet bestaande hypothecaire inschrijvingen en een ouder eigendomsbewijs., 1865; 292; 1 omslag
        Besteknummer 241
      - Contract inzake verkoop van 9 percelen land en water, gelegen te Nieuwerkerk aan den IJssel door de familie van der Horst en de familie van den Arend aan de Commissie van beheer en toezicht over de droogmaking der kleine plassen in Schieland, goedgekeurd door Gedeputeerde Staten van Zuid-Holland 17 september 1867. Met een bewijs van niet bestaande hypothecaire inschrijvingen en een taxatierapport., 293; 1 omslag
        Besteknummer 242
      - Contract inzake verkoop van 41 percelen land en water, gelegen te Kralingen door de familie van Sillevoldt aan de Commissie van beheer en toezicht over de droogmaking der kleine plassen in Schieland, goedgekeurd door Gedeputeerde Staten van Zuid-Holland 6 augustus 1867. Met een bewijs van niet bestaande hypothecaire inschrijvingen, een verklaring van ontvangst en oudere eigendomsbewijzen, 1800-1865, welke eigendomsbewijzen tevens van toepassing zijn op contract (244)., 294; 1 omslag
        Besteknummer 243
      - Contract inzake verkoop van 6 percelen land en water, gelegen te Kralingen door G. van Sillevoldt aldaar aan de Commissie van beheer en toezicht over de droogmaking der kleine plassen in Schieland, goedgekeurd door Gedeputeerde Staten van Zuid-Holland 6 augustus 1867. Met een bewijs van niet bestaande hypothecaire inschrijvingen en oudere eigendomsbewijzen, 1800-1865, welke eigendomsbewijzen zich bevinden in contract (243) waarop zij tevens van toepassing zijn., 295; 1 omslag
        Besteknummer 244
      - Contract inzake verkoop van een perceel land gelegen te Hillegersberg door C. van der Kloot aldaar aan de Commissie van beheer en toezicht over de droogmaking der kleine plassen in Schieland, goedgekeurd door Gedeputeerde Staten van Zuid-Holland 6 augustus 1867. Met een bewijs van niet bestaande hypothecaire inschrijvingen., 296; 1 omslag
        Besteknummer 245
      - Contract inzake verkoop van 4 percelen land en water, gelegen te Kralingen door de familie Kuypers aan de Commissie van beheer en toezicht over de droogmaking der kleine plassen in Schieland, goedgekeurd door Gedeputeerde Staten van Zuid-Holland 10 september 1867. Met een bewijs van doorhaling van hypothecaire inschrijvingen een staat van hypothecaire inschrijvingen., 297; 1 omslag
        Besteknummer 246
      - Contract inzake verkoop van de opstal van een huis te Nieuwerkerk aan den IJssel door E. Voogd wed. A. Jongeneel aldaar aan de Commissie van beheer en toezicht over de droogmaking der kleine plassen in Schieland, goedgekeurd door Gedeputeerde Staten van Zuid-Holland 22 oktober 1867., 298; 1 omslag
        Besteknummer 247
      - Contract inzake verkoop van een perceel land gelegen te Zevenhuizen door de Eendragtspolder aan de Commissie van beheer en toezicht over de droogmaking der kleine plassen in Schieland, goedgekeurd door Gedeputeerde Staten van Zuid-Holland 9 juni 1868. Met een bewijs van doorhaling van hypothecaire inschrijving en een staat van hypothecaire inschrijvingen., 299; 1 omslag
        Besteknummer 248
      - Oude eigendomsbewijzen, behorende bij de contracten genoemd onder de nos. 70, 71, 80 en 81., 1755-1837; 300; 34 stukken
      - Oude eigendomsbewijzen, behorende bij de contracten genoemd onder de nos. 77, 82 en 85., 1814-1816; 301; 3 stukken
      - Register, houdende korte omschrijving van de contracten van aankoop van percelen ten behoeve van de droogmaking der kleine plassen in Schieland., 1868; 302; 1 deel
      - Akten van overdracht ten overstaan van notaris G.A. van den Berg te Hillegersberg van percelen, gelegen in de polders Ommoorden en Bospolder door het bestuur van die polders aan de Commissie van beheer en toezicht over de droogmaking der kleine plassen in Schieland., 1867-1868; 303; 2 stukken
      - Akten van overdracht ten overstaan van notaris G.A. van den Berg te Hillegersberg van percelen gelegen in de polder Rubroek en Spiegelnisse door het bestuur van die polder aan de Commissie van beheer en toezicht over de droogmaking der kleine plassen in Schieland., 1867-1868; 304; 2 stukken
      - Akten van overdracht ten overstaan van de notarissen G.A. van Berg en F. van den Berg te Hillegersberg van percelen, gelegen in de polder Wollefoppen door het bestuur van die polder aan de Commissie van beheer en toezicht over de droogmaking der kleine plassen in Schieland., 1868-1870; 305; 2 stukken
      - Oude eigendomsbewijzen van percelen gelegen in de opgeheven polders Ommoorden, Bospolder en Wollefoppen en in de polder Rubroek en Spiegelnisse, welke percelen door de besturen van die polders zijn overgedragen aan de Commissie van beheer en toezicht over de droogmaking der kleine plassen in Schieland., 1697-1859; 306; 1 stukken
      - Akte van aankoop ten overstaan van notaris G.A. van den Berg te Hillegersberg van onroerende goederen, gelegen in de polder Ommoorden door de Commissie van beheer en toezicht over de droogmaking der kleine plassen in Schieland van J. Hoogerbrugge, J. Zuring en vele anderen, Met bewijzen van niet bestaande hypothecaire inschrijvingen, bewijzen van doorhaling van hypothecaire inschrijving, staten van hypothecaire inschrijving en oudere eigendomsbewijzen., 2 juni 1866; 307; 1 deel en 18 omslagen
  - Uitvoering van de droogmakerij., B.
    - Bestekken, 1.
      - Bestek met tekeningen en kostenbegroting voor de bouw van het Bovenstoomgemaal, goedgekeurd door Gedeputeerde Staten van Zuid-Holland 13 maart 1866, aanbesteed 17 mei 1866. Minuut en gedrukt exemplaar., 308; 2 omslagen
      - Bestek met tekeningen en kostenbegroting voor het maken van stoompompwerktuigen voor het Bovengemaal, goedgekeurd door Gedeputeerde Staten van Zuid-Holland 13 maart 1866, aanbesteed 17 mei 1866. Minuut en gedrukt exemplaar., 309; 2 omslagen
      - Bestek met tekening en kostenbegroting voor het maken van een brug in 's-Gravenweg, goedgekeurd door Gedeputeerde Staten van Zuid-Holland 9 juli 1866, aanbesteed 16 augustus 1866., 310; 2 omslagen
      - Bestek met tekening en kostenbegroting voor het graven van een afvoerkanaal, goedgekeurd door gedeputeerde Staten van Zuid-Holland 9 juli 1866, aanbesteed 16 augustus 1866., 311; 2 omslagen
      - Bestek met tekeningen en kostenbegroting voor het graven van de Ringvaart en het maken van de Ringdijk, goedgekeurd door Gedeputeerde Staten van Zuid-Holland 15 januari 1867, aanbesteed 25 april 1867. Minuut en gedrukt exemplaar., 312; 2 omslagen
      - Bestek met tekeningen voor de bouw van het Benedenstoomgemaal met vijzels, goedgekeurd door Gedeputeerde Staten van Zuid-Holland 14 mei 1867. Minuut en gedrukt exemplaar. Met gewijzigd bestek en kostenbegroting, goedgekeurd door Gedeputeerde Staten van Zuid-Holland 22 oktober 1867, aanbesteed 19 december 1967. Minuut en gedrukt exemplaar., 313; 4 omslagen
      - Bestek met tekeningen en kostenbegroting voor het maken van een stoomwerktuig voor het Benedengemaal, goedgekeurd door Gedeputeerde Staten van Zuid-Holland 14 mei 1867, aanbesteed 27 juni 1867. Minuut en gedrukt exemplaar., 314; 2 omslagen
      - Bestek met tekeningen en kostenbegroting voor het maken van de pompkelders en de gebouwen voor de Beneden-stoomgemalen met centrifugaalpompen, goedgekeurd door Gedeputeerde Staten van Zuid-Holland 22 oktober 1867, aanbesteed 19 december 1867. Minuut en gedrukt exemplaar., 315; 2 omslagen
      - Bestek met tekeningen en kostenbegroting voor het maken van de Ringdijk langs de binnenvoet der Linker Rottekade, goedgekeurd voor Gedeputeerde Staten van Zuid-Holland 28 januari 1868, aanbesteed 19 maart 1868. Minuut en gedrukt exemplaar., 316; 2 omslagen
      - Bestek met kostenbegroting voor het graven, vervoeren en lossen van vletgrond voor de te maken plempdijk langs de Korte Kade, goedgekeurd door Gedeputeerde Staten van Zuid-Holland 3 maart 1868, aanbesteed 9 april 1868. Minuut en gedrukt exemplaar., 317; 2 omslagen
      - Bestek met kostenbegroting voor het onderhoud van werken gedurende het tijdvak 1 mei 1868 tot 30 april 1869, goedgekeurd door Gedeputeerde Staten van Zuid-Holland 10 maart 1868, aanbesteed 9 april 1868. Minuut en gedrukt exemplaar., 318; 2 omslagen
      - Bestek met tekening en kostenbegroting voor het uitvoeren van werken tot voltooiing en onderhoud van het Bovengemaal, goedgekeurd door Gedeputeerde Staten van Zuid-Holland 6 juli 1868, aanbesteed 6 augustus 1868. Minuut en gedrukt exemplaar., 319; 2 omslagen
      - Bestek met kostenbegroting voor het graven, vervoeren en lossen van vletgrond tot voltooiing van de Ringdijk, goedgekeurd door Gedeputeerde Staten van Zuid-Holland 22 december 1868, aanbesteed 21 januari 1869. Minuut., 320; 1 omslag
      - Bestek voor de levering van steenkool ten behoeve van het Bovenstoomgemaal, goedgekeurd door Gedeputeerde Staten van Zuid-Holland 26 januari 1869 aanbesteed 11 februari 1869. Minuut., 321; 1 omslag
      - Bestek voor het onderhoud van stoomwerktuigen gedurende het tijdvak, beginnende met de dag van de goedkeuring der aanbesteding tot 31 december 1869, goedgekeurd door Gedeputeerde Staten van Zuid-Holland 9 februari 1869, aanbesteed 11 maart 1869. Minuut en gedrukt exemplaar., 322; 2 omslagen
        Besteknummer 15
      - Bestek voor de levering van smeermiddelen en verdere benodigdheden voor de stoomgemalen gedurende het tijdvak beginnende met de dag van de goedkeuring der aanbesteding tot 31 december 1869, goedgekeurd door Gedeputeerde Staten van Zuid-Holland 9 februari 1869, aanbesteed 11 maart 1869. Minuut en gedrukt exemplaar., 323; 2 omslagen
      - Bestek met kostenbegroting voor het aanbrengen van een steunberm langs de begraafplaats der Hervormde Gemeente te Kralingen en het dempen van sloten, goedgekeurd door Gedeputeerde Staten van Zuid-Holland 31 maart 1869, aanbesteed 29 april 1869. Minuut., 324; 1 omslag
      - Bestek met kostenbegroting voor het onderhoud van aarde- en rijswerken gedurende het tijdvak 1 mei 1869 tot 1 mei 1870, goedgekeurd door Gedeputeerde Staten van Zuid-Holland 31 maart 1869, aanbesteed 29 april 1869. Minuut., 325; 1 omslag
      - Bestek met kostenbegroting voor het onderhoud van kunstwerken gedurende het tijdvak 1 mei 1869 tot 1 mei 1870, goedgekeurd door Gedeputeerde Staten van Zuid-Holland 31 maart 1869, aanbesteed 29 april 1869. Minuut en gedrukt exemplaar., 326; 2 omslagen
      - Bestek met levering van steenkool ter- behoeve van de Boven- en Benedenstoomgemalen, goedgekeurd door Gedeputeerde Staten van Zuid-Holland 20 juli 1869, aanbesteed 12 augustus 1869. Minuut en gedrukt exemplaar., 327; 2 omslagen
      - Bestek met kostenbegroting voor het opruimen van het Verlaat te Terbregge, goedgekeurd door Gedeputeerde Staten van Zuid-Holland 21 september 1869, aanbesteed 14 oktober 1869. Minuut en gedrukt exemplaar., 328; 2 omslagen
      - Bestek voor het onderhoud van de stoomwerktuigen gedurende het tijdvak beginnende met de dag van de goedkeuring der aanbesteding tot 31 december 1870, goedgekeurd door Gedeputeerde Staten van Zuid-Holland 16 november 1869, aanbesteed 9 december 1869. Minuut en gedrukt exemplaar., 329; 2 omslagen
      - Bestek voor de levering van smeermiddelen en verdere benodigdheden voor de stoomgemalen gedurende het tijdvak beginnende met de dag van de goedkeuring der aanbesteding tot 31 december 1870, goedgekeurd door Gedeputeerde Staten van Zuid-Holland 16 november 1869, aanbesteed 9 december 1869. Minuut en gedrukt exemplaar., 330; 2 omslagen
      - Bestek voor het verrichten van buitengewone herstellingen aan dijken en wegen gedurende 1870, goedgekeurd door Gedeputeerde Staten van Zuid-Holland 25 januari 1870, aanbesteed 17 februari 1870. Minuut., 331; 1 omslag
      - Bestek met kostenbegroting voor het uitvoeren van werken in verband met de aanleg van tochten, goedgekeurd door Gedeputeerde Staten van Zuid-Holland 25 januari 1870, aanbesteed 17 februari 1870. Minuut en gedrukt exemplaar., 332; 2 omslagen
      - Bestek met kostenbegroting voor het onderhoud van aarde- en rijswerken gedurende het tijdvak beginnende met de dag van gunning van de uitvoering van het werk tot 31 mei 1871, goedgekeurd door Gedeputeerde Staten van Zuid-Holland 5 april 1870, aanbesteed 12 mei 1870. Minuut en gedrukt exemplaar., 333; 2 omslag
      - Bestek met kostenbegroting voor het onderhoud van kunstwerken gedurende het tijdvak beginnende met de dag waarop de uitvoering van het werk wordt gegund tot 31 mei 1871, goedgekeurd door Gedeputeerde Staten van Zuid-Holland 5 april 1870, aanbesteed 12 mei 1870. Minuut en gedrukt exemplaar., 334; 2 omslagen
      - Bestek met kostenbegroting voor het gedeeltelijk maken van de hoofd- en lengtetochten, goedgekeurd door Gedeputeerde Staten van Zuid-Holland 19 juli 1870, aanbesteed 11 augustus 1870. Minuut en gedrukt exemplaar., 335; 2 omslagen
      - Bestek met kostenbegroting voor het uitvoeren van werken tot aanleg van de toegangswegen naar de droogmakerij, goedgekeurd door Gedeputeerde Staten van Zuid-Holland 19 juli 1870, aanbesteed 11 augustus 1870. Minuut en gedrukt exemplaar., 336; 2 omslagen
      - Bestek voor het verrichten van buitengewone herstellingen gedurende 1871, goedgekeurd door Gedeputeerde Staten van Zuid-Holland 25 oktober 1870, aanbesteed 8 december 1870. Minuut en gedrukt exemplaar., 337; 2 omslagen
      - Bestek voor het onderhoud van de stoomwerktuigen gedurende 1871, goedgekeurd door Gedeputeerde Staten van Zuid-Holland 25 oktober 1870, aanbesteed 8 december 1870. Minuut en gedrukt exemplaar., 338; 2 omslagen
      - Bestek voor de levering van smeer- en verlichtingsmiddelen voor de stoomgemalen gedurende 1871 en 1872, goedgekeurd door Gedeputeerde Staten van Zuid-Holland 28 maart 1871, aanbesteed 11 mei 1871. Minuut en gedrukt exemplaar., 339; 2 omslagen
        Besteknummer 32
      - Bestek voor de levering van steenkool ten behoeve van de Bovenen Benedenstoomgemalen, goedgekeurd door Gedeputeerde Staten van Zuid-Holland 28 maart 1871, aanbesteed 11 mei 1871. Minuut en gedrukt exemplaar., 340; 2 omslagen
      - Bestek met kostenbegroting voor het onderhoud van de kunstwerken gedurende het tijdvak beginnende met de dag waarop de uitvoering van het werk wordt gegund tot 31 mei 1872, goedgekeurd door Gedeputeerde Staten van Zuid-Holland 25 april 1871, aanbesteed 1 juni 1871. Minuut en gedrukt exemplaar., 341; 2 omslagen
      - Bestek met kostenbegroting voor het onderhoud van de aarde- en rijswerken gedurende het tijdvak beginnende met de dag waarop de uitvoering van het werk wordt gegund tot 31 mei 1872, goedgekeurd door Gedeputeerde Staten van Zuid-Holland 25 april 1871, aanbesteed 1 juni 1871., 342; 2 omslagen
      - Bestek voor het verrichten van buitengewone herstellingen gedurende 1871, goedgekeurd door Gedeputeerde Staten van Zuid-Holland 25 april 1871, aanbesteed 1 juni 1871. Minuut., 343; 1 omslag
      - Bestek met kostenbegroting voor het maken en verdiepen van gedeelten hoofd- en lengtetocht, goedgekeurd door Gedeputeerde Staten van Zuid-Holland 31 mei 1871, aanbesteed 17 augustus 1871 Minuut en gedrukt exemplaar., 344; 2 omslagen
      - Bestek met kostenbegroting voor het uitvoeren van aardewerken, goedgekeurd door Gedeputeerde Staten van Zuid-Holland 23 januari 1872, aanbesteed 22 februari 1872. Minuut en gedrukt exemplaar., 345; 2 omslagen
      - Bestek met tekening en kostenbegroting voor het maken van 2 bruggen en enige andere kunstwerken, goedgekeurd door Gedeputeerde Staten van Zuid-Holland 23 januari 1872, aanbesteed 22 februari 1872. Minuut en gedrukt exemplaar., 346; 2 omslagen
      - Bestek voor het graven van kavel-, hein- en bermsloten, goedgekeurd door Gedeputeerde Staten van Zuid-Holland 25 maart 1872, aanbesteed 30 mei 1872. Minuut en gedrukt exemplaar., 347; 2 omslagen
      - Bestek met kostenbegroting voor het aanleggen van gedeelten weg, goedgekeurd door Gedeputeerde Staten van Zuid-Holland 16 april 1872, aanbesteed 16 mei 1872. Minuut en gedrukt exemplaar., 348; 2 omslagen
      - Bestek met kostenbegroting voor het onderhoud van de aarde- en rijswerken gedurende het tijdvak beginnende met de dag waarop de uitvoering van het werk wordt gegund tot 31 mei 1873, goedgekeurd door Gedeputeerde Staten van Zuid-Holland 6 mei 1872, aanbesteed 30 mei 1872. Minuut en gedrukt exemplaar., 349; 2 omslagen
      - Bestek met kostenbegroting voor het onderhoud van de kunstwerken gedurende het tijdvak beginnende met de dag waarop de uitvoering van het werk wordt gegund tot 31 mei 1873, goedgekeurd door Gedeputeerde Staten van Zuid-Holland 6 mei 1872, aanbesteed 30 mei 1872. Minuut en gedrukt exemplaar., 350; 2 omslagen
      - Bestek voor het verrichten van buitengewone herstellingen gedurende 1872 en 1873, goedgekeurd door Gedeputeerde Staten van Zuid-Holland 8 juli 1872, aanbesteed 5 september 1872. Minuut en, 351; 2 omslagen